臺灣板橋地方法院民事裁定　九十二年度國字第一三號
　　原　　　告　甲○○
　　被　　　告　內政部
　　法定代理人　余政憲
　　訴訟代理人　乙○○
右當事人間請求國家賠償事件，本院裁定如左：
    主      文
原告之訴駁回。
訴訟費用由原告負擔。
    理      由
一、按向國家請求損害賠償時，應先以書面向賠償義務機關請求之，賠償義務機關對
    於該請求，應即與請求權人協議；倘賠償義務機關拒絕賠償，或自提出請求之日
    起逾三十日不開始協議，或自開始協議之日起逾六十日協議不成立時，請求權人
    得提起損害賠償之訴，國家賠償法第十條第一項、第二項前段、第十一條第一項
    分別定有明文。又國家賠償法施行細則第十七條第一項規定：損害賠償之請求，
    應以書面載明該條第一項各款事項，由請求權人或代理人簽名或蓋章，提出於賠
    償義務機關。此為法定必備程式，亦為起訴前之先決要件。又法院辦理國家賠償
    事件應行注意事項第四條亦規定，如經調查結果，發現原告迄未以書面向被告機
    關請求或未具備第十一條第一項規定之情形者，應依民事訴訟法第二百四十九條
    第一項第六款規定，以其起訴不備其他要件裁定駁回其訴。
二、本件原告起訴主張：同案被告台北縣政府（另結）所屬工務局於民國八十年一月
    二十二日，未經通知原告，即無故將原告所有坐落台北縣石門鄉○○村○○路二
    十四號房屋全部強制拆除，並於同年註銷系爭房屋之稅籍，被告註銷系爭房屋之
    行為與法有違，經原告提出訴願遭駁回後，向被告內政部提出再訴願竟遭駁回，
    原告之房屋所坐落地號與原告之父趙水之房屋所坐落地號並不相同，原告因被告
    前揭違法執行職務之行為受有損害，爰依國家賠償法之規定，請求被告將系爭房
    屋回復原狀，如被告未能回復系爭房屋之原狀，則應給付原告新台幣一千二百零
    三萬三千元，及自八十年一月二十二日起至清償日止，按週年利率百分之六計算
    之利息等語。
三、經查，原告提起本件訴訟，未據陳明已先以書面向其所主張之賠償義務機關即被
    告內政部請求，被告內政部拒絕賠償，或自提出請求之日起逾三十日不開始協議
    ，或自開始協議之日起逾六十日協議不成立等情，嗣經本院於九十二年七月二十
    五日裁定定期命原告補正，原告未遵期補正，並於本院九十三年三月九日言詞辯
    論期日自承「我都是直接告內政部，因為我不會寫，所以沒有跟他們請求賠償。
    」等語（參見本院九十三年三月九日言詞辯論筆錄）。揆諸首揭說明，原告之訴
    顯未具備法定要件，其起訴程式自有未合，應予駁回。
四、據上論結，本件原告之訴不合法，應依民事訴訟法第二百四十九條第一項第六款
    、第九十五條、第七十八條，裁定如主文。
中　　　華　　　民　　　國　　九十三　　年　　　三　　　月　　二十三　　日
                                臺灣板橋地方法院民事第三庭
~B法　　　官　陳麗玲
右為正本係照原本作成
如對本裁定抗告須於裁定送達後十日內向本院提出抗告狀
中　　　華　　　民　　　國　　九十三　　年　　　三　　　月　　二十三　　日
~B法院書記官　顧嘉文
